# **Pedro Arrieta**

Full stack - Devops

Ciudad de Panamá, Panamá (GMT-5) (+507) 600-26773 pedroarrieta25@hotmail.com linkedin.com/in/pedro-arrieta-039711120 http://206.132.224.254:2525/pedro arrieta/hoja vida/

Desarrollador de Software con +13 años de experiencia, desarrollando aplicaciones web usando php, javascript, API REST. Python, con un enfoque a la automatización de procesos. Conocimientos en: programación embebida con raspberry pi, gestión de proyectos, desarrollo de sistemas administrativos (CRM). Soy autodidacta y siempre me entusiasma aprender nuevas áreas de la tecnología, estoy buscando oportunidades de trabajo remoto, aunque no me cierro a oportunidades de cambio de residencia ya que es un gusto para mi conocer nuevas culturas.

# **EXPERIENCIA**

#### **GRUPO PCR - Abr, 2023 - Oct, 2023**

- Desarrollar script en Python, para el modelado de datos en Power Bl.
- Digitalicé un proceso manual de recolección de datos para los clientes usando, Docker, AWS, php, mysql, Python
- Automaticé el proceso de inventario de los vehículos con antenas antenas rfid usando Python y SQL server.
- Implementé módulo de subastas en la web oficial usando, Docker, AWS, php, mysql

# INDRA - Dic, 2022 - Abr, 2023

- Desarrollar script para la corrección masiva de datos en Python con Oracle.
- Dar soporte a aplicaciones existentes, desarrolladas en PowerBuilder, C, C++, bat, Shell, Oracle

### GRUAS SHL, desarrollador de software — nov, 2017 - jun, 2022

- Automaticé 2 puesto de trabajo que representaban 4 salarios a la compañía, mediante la integración de un raspberry pi en la garita de vigilancia y en la recepción, usando php, python, javascript, mysql, raspberry pi 3, fortinet.
- Reduje el tiempo de creación de una cotización de 20 minutos a 20 segundos, mediante el desarrollo de un sistema web/móvil escrito en php, javascript, mysql.
- Se aumento la comunicación entre departamentos, por medio de un CRM que desarrollé en php, javascript, mysql,
  API REST.

#### DCHAIN SMART SOLUTIONS, desarrollador de Software — mar, 2015 - nov, 2017

- Se incrementaron las ventas de desarrollo de aplicaciones web a medida, a través de distintos softwares desarrollados, CRM, Administrativos, gestión de elecciones escritas en php, mysql, javascript, wordpress, woocommerce.
- Se logro imprimir facturas de impresoras fiscales por medio de una interfaz que se conecta a quickbooks a través de un API REST encrito en php, javascript.
- Se mejoró la funcionalidad en 60% y la conectividad en 100%, reescribiendo aplicaciones hechas en Windows forms a tecnologías web usando SQL Server, php, javascript.

#### **GRUPO PRIMAVERA HOLDING, desarrollador de Software** — mar, 2014 - feb, 2015

- Desarrollé un appcenter para el rápido acceso de las aplicaciones desarrolladas. escrito en php, javascript and SQL server.
- reescribí softwares hechos en Windows forms a tecnologías web, mejorando el rendimiento de los softwares y el rápido acceso con las tecnologías php, javascript and SQL server.
- Incrementé la productividad de la bodega en un 90% desarrollando aplicaciones web en las pocket pc usando php, javascript and SQL server.

#### **PROYECTOS**

Citas PCR (Vidatec) - https://citas.vidateclab.com/ - 2021.

Se logro agendar más de 100 citas por día con un sistema web para realizar pruebas de PCR, este sistema se conecta a un ERP(odoo) por medio de un API, esto genera recibo, factura y la asignación de la localidad para realizar la prueba, desarrollado con python, php, mysql and API REST.

# **HABILIDADES**

Lenguajes de Programación: Avanzado: php, javascript, css, html; Intermedio: Python; Básico: React, C#, .net.

Herramientas de Frameworks: Intermedio: Bootstrap; Básico: jQuery, Laravel, django.

**Base de Datos:** Avanzado: MySql, SQL server, SQL. **Herramientas:** Git, GitHub, G Suite, Slack, Discord.

Agile: Trello, Asana.

Idiomas: Intermedio: inglés; Nativo: español.

# **EDUCACIÓN**

Nombre de la Universidad - Maracaibo, Venezuela. Ingeniería en Sistemas, mayo de 2013.